臺灣高雄地方法院民事判決　　　　　　110年度雄簡字第787號
原　　　告　張智仁
訴訟代理人　陳魁元律師
被　　　告　邱俊棊
上列當事人間損害賠償事件，原告提起刑事附帶民事訴訟，經本
院刑事庭移送前來（109 年度審交附民字第504 號），本院民國
110 年12月27日辯論終結，判決如下：
    主  文
被告應給付原告新臺幣226,000 元及自民國109 年10月23日起至
清償日止按週年利率百分之5 計算之利息。
原告其餘之訴駁回。
訴訟費用由被告負擔百分之28，餘由原告負擔。
本判決第1 項得假執行。但被告以新臺幣226,000 元為原告預供
擔保得免為假執行。
原告其餘假執行之聲請駁回。
    事實及理由
一、原告主張：被告於民國109 年8 月12日18時10分許，駕駛車
    牌號碼000- 0000 號自用小客車，沿高雄市○○區○○路東
    向西快車道方向行駛，行經該路與義華路303 巷巷口時，疏
    未注意，貿然跨越雙黃線駛入來車車道，適原告駕駛車牌號
    碼000-0000自小客車( 下稱系爭車輛) ，沿同路西往東方向
    快車道直行，被告駕駛之上開車輛左前車頭與系爭車輛左前
    方發生碰撞，原告因此受有四肢挫傷及左胸鈍傷之傷害，且
    系爭車輛因此受損嚴重，受有交易價值貶損新臺幣( 下同)
    262,000 元，原告因此使用配偶所有之車輛，造成原告配偶
    須另自費通勤，依最高法院94年度台上字第1543號裁判意旨
    ，應賠償原告租車費363,000 元，另原告因體傷受有非財產
    上損害被告應賠償300,000 元等語。依侵權行為法律關係提
    起本件訴訟。並聲明：㈠被告應給付原告925,000 元及自起
    訴狀繕本送達翌日起至清償日止按週年利率百分之5 計算之
    利息；㈡願供擔保假執行。
二、被告則以：被告對於應負肇事責任無意見，但系爭車輛交易
    價值減損，應係將保險公司理賠金額1,338,000 元扣除系爭
    車輛殘體價值86,000元，再扣除預估修復費用1,212,477 元
    ，為39,523元，原告超過此金額之交易價值減損之請求無理
    由。原告亦未提出證據證明有支出租車費用，故請求租車費
    無理由。另慰撫金請求過高等詞置辯。並聲明：㈠原告之訴
    駁回；㈡如受不利判決願供擔保免為假執行。
三、兩造不爭執事項
  ㈠被告於109 年8 月12日18時10分許駕駛車輛，沿高雄市○○
    區○○路東向西快車道方向行駛，行經該路與義華路303 巷
    巷口時，貿然跨越雙黃線駛入來車車道，與駕駛系爭車輛沿
    同路西往東方向快車道直行之原告發生碰撞，原告因此受有
    四肢挫傷及左胸鈍傷之傷害。
  ㈡事故發生後系爭車輛殘餘價值86,000元。
  ㈢原告因事故發生獲理賠車體險金額1,338,000元。
四、兩造爭執事項：原告請求之金額若干有理由?
五、得心證之理由
  ㈠按因故意或過失，不法侵害他人之權利者，負損害賠償責任
    。按汽車、機車或其他非依軌道行駛之動力車輛，在使用中
    加損害於他人者，駕駛人應賠償因此所生之損害。但於防止
    損害之發生，已盡相當之注意者，不在此限，民法第184 條
    第1 項前段、第191 條之2 分別定有明文。次按不法侵害他
    人之身體、健康、名譽、自由、信用、隱私、貞操，或不法
    侵害其他人格法益而情節重大者，被害人雖非財產上之損害
    ，亦得請求賠償相當之金額，同法第195 條第1 項規定甚明
    。本件事故肇因於被告駕駛車輛貿然跨越雙黃線駛入來車車
    道，應負損害賠償責任等情，為被告所不爭執。茲就原告所
    得請求之金額，分述如下：
  ⒈系爭車輛交易價值減損：原告主張本件事故發生前系爭車輛
    交易價值為1,600,000 元，車體險保險公司理賠1,338,000
    元，差額為262,000 元等節，提出110 年3 月22日高雄市汽
    車商業同業公會鑑價報告( 見本院卷第65頁) 為證。被告雖
    以前詞置辯，然高雄市汽車商業同業公會與兩造應無嫌隙，
    且該公會從事車輛鑑價多年，對於車輛客觀價值判斷具有相
    當公信力。被告雖抗辯應以保險公司理賠金額作為原有價值
    之基準，惟此係保險公司依據保險契約所定立之理賠金額，
    尚不足以證明為系爭車輛事故發生前之客觀價值，此外，被
    告亦未證明系爭車輛事故前價值與保險公司理賠金額相當，
    故應以高雄市汽車商業同業公會前開鑑價報告認定系爭車輛
    事故發生前之客觀價值。而系爭車輛事故後變賣價值為86,0
    00元，有南山產物保險股份有限公司110 年12月1 日回函可
    參( 見本院卷第171 頁) ，並為兩造所不爭執。是事故前之
    之客觀價值與事故後價值差額為1,514,000 元（事故發生前
    客觀價值0000000-事故發生後客觀價值86000 ）。被告固又
    抗辯應扣除維修費，然維修費係維修所需費用，與事故前或
    後價值無涉，尚難以此作為判定客觀價值之基準。系爭車輛
    事故前後客觀價值差額為1,514,000 元，扣除原告獲得理賠
    之保險金額1,338,000 元後，為176,000 元。則原告以此計
    算因事故致系爭車輛交易價值之減損金額，尚屬有據。逾此
    範圍之請求無理由。
  ⒉租車費：原告固主張使用配偶車輛，致配偶需另行支出費用
    通勤，依最高法院94年度台上字第1543號判決意旨，被告應
    賠償租車費云云。惟原告未實際給付租車或使用配偶車輛之
    代價予其配偶，業據原告陳述在卷( 見本院卷第188 頁) 。
    而上開最高法院裁判意旨之基礎事實為親屬付出照顧勞力照
    顧被害人起居，要與本件原告請求使用配偶車輛，致其配偶
    另外支出通勤費用之主張不盡相同，難以比附援引適用之。
    況現今家庭交通工具常有多數可供使用，原告與其家人就交
    通工具之調配使用，不必然造成額外之損害，原告既未實際
    支出租金，其請求此部分費用，尚難准許。
  ⒊慰撫金：原告因本件事故受有上開體傷為兩造不爭執，是以
    原告據此請求被告賠償慰撫金自屬有據。審酌原告所受傷害
    非鉅，及被告違規之情節，與兩造財產所得均非鉅等一切情
    狀，認原告請求慰撫金50,000元適當，逾此部分請求過高礙
    難准許。
  ㈡綜上，原告得請求被告賠償之金額為226,000 元（系爭車輛
    減損176000+ 慰撫金50000）。
六、從而，原告依侵權行為法律關係請求被告給付226,000 元及
    自起訴狀繕本送達翌日即109 年10月23日起至清償日止按週
    年利率百分之5 計算之利息有理由，應予准許。逾此範圍之
    請求無理由，應予駁回。
七、本件原告勝訴部分，係適用簡易訴訟程序所為被告敗訴之判
    決，依民事訴訟法第389 條第1 項第3 款之規定，應依職權
    宣告假執行。此部分雖經原告陳明願供擔保，聲請宣告假執
    行，惟其聲請不過係促請法院依職權發動，本院毋庸就其聲
    請為准駁之裁判。至於原告其餘假執行之聲請，因原告其餘
    之訴遭駁回而失所附麗，應併駁回之。並依被告陳明諭知供
    擔保免為假執行之金額。
八、至兩造其餘之攻擊防禦方法及未經援用之證據，經本院斟酌
    後，認為均不足以影響本判決之結果，自無逐一詳予論駁之
    必要，併此敘明。
九、本院刑事庭依刑事訴訟法第504 條第1 項規定，裁定移送前
    來，關於慰撫金之請求，依同條第2 項規定免繳納裁判費，
    其他因系爭車輛損壞之交易價值及租車費之請求，所繳納之
    訴訟費用負擔如主文第3項所示。
十、據上論結，原告之訴一部有理由一部無理由，依民事訴訟法
    第436 條第2 項、第79條、第389 條第1 項第3 款、第392
    條第2 項規定，判決如主文。
中    華    民    國   111    年    1     月    17    日
                  高雄簡易庭  法      官  楊詠惠
以上正本係照原本作成。
如不服本判決，應於送達後20日內，向本院提出上訴狀並表明上
訴理由，如於本判決宣示後送達前提起上訴者，應於判決送達後
20日內補提上訴理由書（須附繕本）。
中    華    民    國   111    年    1     月    17    日
                              書  記  官  蔡佩珊
